臺灣高雄地方法院刑事裁定
111年度單聲沒字第134號
聲  請  人  臺灣高雄地方檢察署檢察官
被      告  呂亮瑩



上列聲請人因被告違反商標法案件，聲請宣告沒收（111年度執
聲字第1045號），本院裁定如下：
    主  文
扣案如附表所示之物均沒收。
    理  由
一、聲請意旨略以：被告呂亮瑩前因違反商標法案件，經檢察官
    為緩起訴處分確定，惟扣案如附表所示之物，分屬侵害商標
    權之物品及犯罪所得，爰依刑法第40條第2項及商標法第98
    條規定，聲請單獨宣告沒收等語。
二、按違禁物或專科沒收之物得單獨宣告沒收；侵害商標權、證
    明標章權或團體商標權之物品或文書，不問屬於犯罪行為人
    與否，沒收之，刑法第40條第2項及商標法第98條分別定有
    明文。而違反商標法之物品，係屬刑法第40條第2項所稱專
    科沒收之物，得單獨宣告沒收，且商標法第98條、刑法第40
    條第2項規定，係採義務沒收主義，應優先於採職權沒收主
    義之刑事訴訟法第259條之1而適用。次按犯罪所得，屬於犯
    罪行為人者，沒收之；檢察官依第253條或第253條之1為不
    起訴或緩起訴之處分者，對刑法第38條第2項、第3項之物及
    第38條之1第1項、第2項之犯罪所得，得單獨聲請法院宣告
    沒收，刑法第38條之1第1項前段及刑事訴訟法第259條之1亦
    有明定。
三、經查：
㈠、被告前因違反商標法案件，經臺灣高雄地方檢察署檢察官以1
    10年度偵字第2505號為緩起訴處分確定，且期滿未經撤銷等
    情，有上開緩起訴處分書、執行緩起訴處分命令通知書及報
    告書附卷可憑。又前開案件扣得如附表編號1至6所示之物，
    經鑑定結果俱係仿冒日商三麗鷗股份有限公司、英商艾須特
    貝克戴維斯有限公司、英商一號娛樂英國有限公司商標之物
    品，有萬國法律事務所出具之侵害商標權真仿品比對報告、
    貞觀法律事務所出具之鑑定報告書各1份（見警卷第95至96
    、41頁）在卷可稽，堪認前開扣案物確均屬侵害商標權之商
    品，依商標法第98條之規定，不問屬於犯罪行為人與否，皆
    應沒收之，自屬專科沒收之物，應依刑法第40條第2項規定
    單獨宣告沒收。是本件聲請人聲請單獨沒收上開扣案物品，
    核屬有據，應予准許。
㈡、另警方基於蒐證目的向被告購買上開仿冒商品所支付之費用
    現金424元（即附表編號7），業經被告自行繳交供警扣案，
    此據被告於警詢時自承在卷（見警卷第3頁），並有內政部
    警政署保安警察第二總隊刑事警察大隊偵三隊扣押筆錄及扣
    押物品目錄表（見警卷第27至31頁）附卷可憑，此部分核屬
    其犯罪所得，爰依刑法第38條之1第1項前段、刑事訴訟法第
    259條之1之規定予以沒收（依刑法第38條之3規定意旨，不
    影響真正權利人得以主張之權利）。是本件聲請人聲請沒收
    上開扣押物品，均屬有據，應予准許。
據上論斷，應依刑事訴訟法第455條之36第2項、第259條之1，裁
定如主文。
中　　華　　民　　國　　111 　年　　8 　　月　　22　　日
　　　　　　　　　刑事第二庭    法　官　吳佳頴
以上正本證明與原本無異。
如不服本裁定，應於收受送達後5 日內向本院提出抗告狀。
中　　華　　民　　國　　111 　年　　8 　　月　　22　　日
　　　　　　　　　　　　　　　　書記官　郭素蓉
附表：
編號 扣案物品名稱 數量 1 仿冒日商三麗鷗股份有限公司雙子星商標圖樣之刺繡貼 50件 2 仿冒日商三麗鷗股份有限公司美樂蒂商標圖樣之刺繡貼 55件 3 仿冒日商三麗鷗股份有限公司大耳狗商標圖樣之刺繡貼 45件 4 仿冒日商三麗鷗股份有限公司酷企鵝商標圖樣之刺繡貼 30件 5 仿冒日商三麗鷗股份有限公司HELLO KITTY商標圖樣之刺繡貼 90件 6 仿冒英商艾須特貝克戴維斯有限公司、英商一號娛樂英國有限公司Peppa Pig商標圖樣之刺繡貼 112件(含員警蒐證購得12件) 7 現金（新臺幣） 424元